# 请教陈老师及各位老师：关于合并范围的问题

提问人：andry-c 时间：2015-10-15 10:03:02
陈老师，遇到这样一个业务。A、B、C、D四家公司共同一家E企业，持股比例分别为20%，17%，15%，10%，其他股权有另外一些分散股东持有。E企业在市场中处于行业领先优势，经营效益良好。A公司为综合企业集团，能够给E企业良好的业务指导及帮助，B、C、D三家公司将其持有股权相对应的经营表决权全部委托给A公司代为行使，授权期限为 2 年，从 2014 年 8 月—2016年 8 月。
并约定期满后，A公司拥有购买B、C、D公司股权的优先权，购买价格以市场价值确定适当考虑授权期的经营情况。目前A公司拥有E公司20%的股权，但却拥有62%的生产经营表决权，对于重大经营事项A公司都能够决定。此种情况下，A公司是否能够合并E公司？

回答人：chenyiwei
建议对照合并报表准则的规定，分析A在这个托管安排中是否仅仅出于“代理人”的地位（例如BCD是否有权无条件解除委托等）。如果不是，则在托管期间能够合并的可能性较大。

提问人：andry-c 时间：2015-10-20 13:26:10
合同里对这一块没有明显的约定，只是提了一句，如果出现亏损，就终止协议。 2014 年这一家公司盈利3.2亿元， 2015 年上半年就盈利 6 亿元，因此出现亏损的可能性极小。

回答人：chenyiwei
这种情况下其他方没有实质性罢免权。如果结合合并报表准则第十九条之（二）所列的各项因素进一步判断后，排除A属于代理人的可能性，则A可以合并被托管方的可能性较大。